# 无偿划拨丧失控制权

提问人：jangyanbo 时间：2015-04-16 21:09:23
陈老师好！甲集团公司 2014 年度无偿划拨子公司的股权至母公司国资委，长期投资是 1200 万元，母公司单体报表上账务处理为借：
资本公积 1200 万元，贷方：长期股权投资 1200 万元， 2013 年度该子公司未分配利润为-1000万元， 1 、请问在 2014 年度抵消该子公司时，延续对其子公司未分配的抵消是视同无偿划拨借：年初未分配 1000 贷方：资本公积 1000 ，还是视同集团公司对其母公司的分配借：借方：年初未分配利润 1000 万元，贷方：利润分配-其他呢 2 、如果 2014 年度子公司有当期净利润 100 万元（无偿划拨时点）
对当期净利润的抵消分录未借：投资收益贷未分配利润呢还是借：资本公积贷未分配利润呢

回答人：chenyiwei
1 、贷资本公积 1000 ，合并报表层面相当于按照该子公司的净资产 200 冲减资本公积。 2 、同理，作为对资本公积的调整，不影响合并报表层面的投资收益或其他损益项目。